【裁判字號】    89,易,1345
【裁判日期】    890630
【裁判案由】    竊盜
【裁判全文】
臺灣桃園地方法院刑事判決                        八十九年度易字第一三四五號
    公訴人  臺灣桃園地方法院檢察署檢察官
    被  告  甲○○
右列被告因贓物案件，經檢察官提起公訴（八十九年度偵字第六九六六號），本院判
決如左：
    主    文
甲○○收受贓物，處有期徒刑肆月，如易科罰金，以參佰元折算壹日。
    事    實
一、甲○○於民國（下同）八十八年七月中旬某日，在桃園縣中壢市○○路二六四巷
    四八弄四二號住處附近，明知朱明衡（所涉竊盜部分另案偵查中）所持有之引擎
    號碼Ｇ一六Ａ─Ｐ一四二三六號而懸掛ＡＢ─六四○八車牌之自小客車，係來路
    不明之贓車（該自小客車係乙○所有，車牌號碼原係ＤＪ─二八三二號，前於八
    十八年四月十六日上午九時許在台北縣三重市○○路十五號前失竊；至ＡＢ─六
    四○八號車牌則為丙○○所有，惟未報案失竊），竟仍予收受使用，迨八十八年
    七月二十七日下午六時三十分許，經警持檢察官簽發之搜索票在上開住處搜查毒
    品時，查獲該贓車，始偵悉上情，並扣得汽車鑰匙一支。
二、案經台北市政府警察局萬華分局報請台灣桃園地方法院檢察署檢察官偵查起訴。
    理    由
一、訊據被告甲○○矢口否認有何收受贓物之犯行，辯稱：因朱明衡積欠伊三萬元，
    遂將該車借給伊使用，伊不知道是贓車云云。然查，引擎號碼Ｇ一六Ａ─Ｐ一四
    二三六號之自小客車係乙○所有，於八十八年四月十六日上午九時許在台北縣三
    重市○○路十五號前失竊等情，業據被害人乙○於警訊中指訴綦詳，並有車輛竊
    盜、車牌失竊資料個別查詢報表─查詢車輛認可資料、贓物領據各一紙在卷可稽
    ，復參以朱明衡於本院八十八年度易字第四七八號案件審理時亦供稱上開車輛係
    伊所竊取，嗣因向被告甲○○借錢，遂將該車交予被告使用等詞（見本院八十八
    年度易字第四七八號案件八十八年十二月二十八日、八十九年一月二十五日、同
    年二月二十九日訊問筆錄），此有該案刑事判決書一份附於台灣桃園地方法院檢
    察署八十九年度偵字第六九六六號偵查卷可參，則上開自小客車自屬贓車無疑。
    又被告收受由朱明衡所交付之該車輛時，並無任何車輛來源證件或行照，顯然係
    來路不明之贓物，被告係成年人，應無不知之理，況被告收受上開車輛茍係為擔
    保朱某積欠伊之三萬元，則衡情被告於此情形尤會主動要求朱某交付車輛來源相
    關文件，以資核對，然被告卻不此之圖，其謂不知該車輛係屬贓車，孰能置信？
    是被告具有贓物之認識，應可確定。從而，本件事證已明，被告所辯無非係卸責
    之詞，不足採信，其犯行堪以認定。
二、核被告所為，係犯刑法第三百四十九條第一項之收受贓物罪。爰審酌被告之素行
    及本次犯罪之動機、目的、手段、所生危害、犯後猶飾詞狡辯圖卸罪行等一切情
    狀，量處如主文所示之刑，並諭知易科罰金之折算標準，以資懲儆。
三、扣案之汽車鑰匙一支，因非屬被告所有，且非供本件犯罪之用，尚不在得予沒收
    之列，附此敘明。
據上論斷，應依刑事訴訟法第二百九十九條第一項前段，刑法第三百四十九條第一項
、第四十一條，罰金罰鍰提高標準條例第一條前段、第二條，判決如主文。
本案經檢察官張尹敏到庭執行職務。
中      華      民      國      八十九    年     六    月   三十    日
                             台灣桃園地方法院刑事第二庭
                                 法  官  李  育  仁
右正本證明與原本無異。
如不服本判決，應於判決送達後十日內向本院提出上訴狀( 應附繕本 )，上訴於
臺灣高等法院。
                                 書記官  王  泰  元
中      華      民      國      八十九    年     七    月   十一    日
附錄本案論罪科刑法條全文：刑法第三百四十九條第一項。
刑法第三百四十九條
收受贓物者，處三年以下有期徒刑、拘役或五百元以下罰金。
搬運、寄藏、故買贓物或為牙保者，處五年以下有期徒刑、拘役或科或併科一千元以
下罰金。
因贓物變得之財物，以贓物論。


司法院資訊處製作；財團法人民間司法改革基金會備份。
